# 【请教】商业票据转贴现之终止确认问题

提问人：wx_5ecc96af0121 时间：2020-06-21 17:37:00
版主好，
A公司从长期稳定合作的大客户B公司获取商业承兑汇票，B公司信誉良好，AB公司均下设财务公司（分别简称A/B财司），A公司将获取的B公司承兑的商票转帖给A财司，而后A财司将该票据转帖给B财司，并支付一定贴现息，以达到提前收款；A财司与B财司签订协议明确若B公司不向B财司付款，B财司不得向A财司或A公司追索，此外，B财司不得转售或转帖该票据。
该业务从商业实质上来说为A公司向B公司提前收款并出让一定现金折扣，A集团在从B财司收款后，是否可以认为与该金融资产所有权相关的风险与报酬均已转移，A集团可以终止确认该票据？
谢谢！

回答人：chenyiwei
由于“A财司与B财司签订协议明确若B公司不向B财司付款，B财司不得向A财司或A公司追索，此外，B财司不得转售或转帖该票据”，如果该约定有效和可执行，则可以认为A集团合并报表层面在讲该票据转贴给B财司后可以终止确认该项应收票据。